最　高　行　政　法　院　裁　定
　　　　　　　　　　　　　　　　　　 96年度裁字第00491號
上　訴　人　甲○○
被 上訴 人　臺南市政府
代　表　人　乙○○　　　　　送達處所同上
上列當事人間因漁業法事件，上訴人不服中華民國94年12月28日
高雄高等行政法院94年度簡字第328號判決，提起上訴。本院裁
定如下：
　　主　文
上訴駁回。
上訴審訴訟費用由上訴人負擔。
　　理　由
一、按對於適用簡易程序之裁判提起上訴或抗告，須經本院許可
    ，且該許可以訴訟事件所涉及之法律見解具有原則性者為限
    ，行政訴訟法第235條定有明文。所謂具有原則性，係指該
    事件所涉及之法律見解，有統一法律解釋之必要者而言。
二、上訴人上訴意旨略謂：查上訴人於民國（下同）94年1月9日
    上午9時30分，駕駛「新鴻滿6號」漁船，自澎湖縣馬公市復
    興港報關出海。約同日18時30分抵達臺南安平外海，見有「
    新富祥號」、「金鴻溢號」及「新雄溢號」等3艘漁船已在
    案發地點作業，上訴人亦在該處打開燈火，然並未下網作業
    ，不到半個鐘頭即有海巡隊前來，命漁船關燈離去。上訴人
    聞訊後，即關燈駛離。故上訴人僅打開燈火而未下網，自未
    達「作業」之程度，從而原處分機關逕以漁業法第44條第4
    款、第65條第5款規定科處罰鍰，顯顯違誤，而原審不僅未
    傳喚上訴人到庭會同勘驗海巡隊之蒐證光碟，且未經兩造當
    庭辯論即逕行駁回上訴人之訴，於程序上顯有重大瑕疵。又
    開啟集魚燈至少須2個小時之後，始漸漸聚有魚群，並非一
    開燈立刻見效，此乃漁業界皆知之常識。故上訴人開啟集魚
    燈20分鐘，並不足以吸聚任何魚群，自無原審所指「所開啟
    之水中集魚燈亦已達傷害仔稚魚類資源」之可言，從而原審
    所持「縱尚未下網，亦屬進行燈火作業」之法律見解，亦有
    適用法規不當之違背法令情事。另海巡隊之航海日誌上之18
    :50欄位，竟將第三艘「雄溢」圈改成「鴻滿」，下加蓋小
    隊長端木樂天之職名章，不僅有塗改船名之疑義，且亦與上
    訴人漁船CT2-5752之號碼不符，爰請求廢棄原判決。
三、原判決以：查上訴人所有之「新鴻滿六號」漁船（CT2-5752
    ），於94年1月9日18時50分許，違規進入距岸6浬海域從事
    燈火漁業，案經海巡隊於臺南市二仁溪西方外海距岸4.5浬
    處查獲，乃移送被上訴人處理，被上訴人審查結果，認上訴
    人違反漁業法第44條第4款規定，依同法第65條第5款規定裁
    處上訴人罰鍰3萬元等情，有被上訴人88年9月14日88南市建
    漁字第29920號公告、海巡隊檢查紀錄表、航行日誌、上訴
    人違規現場光碟及被上訴人94年4月22日94南市建自字第094
    41019840號處分書等附於原處分卷可稽，洵堪信為真實。次
    查，94年1月9日18時至20時，天候陰，氣溫14℃～22℃，風
    向東北風，上訴人將其所有「新鴻滿6號」漁船駛往前揭時
    地從事燈火漁業之事實，有前揭海巡隊檢查紀錄表、海巡隊
    日誌表可稽；再觀之海巡隊之蒐證光碟內容，上訴人漁船燈
    光明亮，船邊海上之水中集魚燈已開啟，且船上人員來回走
    動，此經原審勘驗上開蒐證光碟明確，製有勘驗筆錄附卷足
    憑，顯然已進行燈火作業至明。再以被上訴人訂定燈火漁業
    禁漁區域公告，係因燈火漁業不僅易混獲到多種魚類之幼魚
    ，且所使用之水中集魚燈強烈燈光亦會造成仔稚魚眼球傷害
    而導致損害，縱上訴人尚未下網，然所開啟之水中集魚燈亦
    已達傷害仔稚魚類資源，亦屬進行燈火作業，違反規定至明
    ；又自海巡隊之蒐證光碟內容，清晰可見上訴人漁船「新鴻
    滿6號」字樣，雖海巡隊之航海日誌內容有遭圈改之處，將
    航海日誌上18：50欄位，原記載之新雄溢號漁船更正為新鴻
    滿6號漁船，於20：40欄位，記載「在退勤後調閱V8影機才
    得知該逃逸不知名漁船為新鴻滿6號」等語，並無不合，上
    訴人主張海巡隊有移花接木之嫌疑云云，並不可採。綜上所
    述，被上訴人以上訴人所有之「新鴻滿6號」漁船（CT2-575
    2），於前揭時地違規進入距岸6浬海域從事燈火漁業，違反
    漁業法第44條第4款規定，依同法第65條第5款規定裁處上訴
    人3萬元罰鍰，並無不合；訴願決定予以維持，亦無違誤；
    上訴人起訴意旨求為均予撤銷，為無理由，應予駁回等情，
    均已詳予論述，維持原處分及訴願決定，而駁回上訴人在原
    審之訴，其所適用之法規與該案應適用之現行法規並無違背
    ，與解釋判例，亦無牴觸，並無所謂原判決有違背法令之情
    形。
四、按勘驗者乃行政法院對於勘驗物依法進行勘驗程序，並將勘
    驗結果，記載於勘驗筆錄，該勘驗之結果，其有助於法院獲
    得心證認定事實者，即為證據資料，而具有證據力。本件原
    審法官勘驗蒐證光碟內容，依調查證據方法之結果，已詳予
    論斷，而未違背論理法則或經驗法則，自不得遽指為違法。
    又行政訴訟法第233條第1項規定：簡易訴訟程序之裁判得不
    經言詞辯論為之。本件經原審法官行勘驗程序後，認事證已
    臻明確，依行政訴訟法第233條第1項規定，不經言詞辯論程
    序而為裁判，為原審法院訴訟程序職權之行使，自不得遽指
    為違法。
五、從而，本件上訴人所主張之前揭理由，並就原審取捨證據、
    認定事實之職權行使，任意指摘原判決有違背法令情事，且
    無統一法律解釋之必要性；而上訴人仍據之，對於適用簡易
    程序之原判決提起上訴，揆諸前揭規定及說明，顯無所涉及
    之法律見解，具有原則上之重要情事，其所提起上訴，不合
    首揭規定，不應許可，其上訴難謂合法，應予駁回。
依行政訴訟法第249條第1項前段、第104條、民事訴訟法第95條
、第78條，裁定如主文。
中　　華　　民　　國　　96　　年　　3　　 月　　15　　日
                  第三庭審判長法  官　劉　鑫　楨
                              法  官  吳　明　鴻
                              法  官  陳　秀　美
                              法  官　梁　松　雄
                              法  官　劉　介　中
以  上  正  本  證  明  與  原  本  無  異
中　　華　　民　　國　　96　　年　　3　　 月　　15　　日
　　　　　　　　　　　　　　　書記官　吳　玫　瑩
